臺灣臺北地方法院刑事判決
111年度交簡上字第46號
上  訴  人  
即  被  告  陳世大


上列上訴人即被告因公共危險案件，不服本院中華民國111年3月
29日所為之111年度交簡字第256號第一審刑事簡易判決（聲請簡
易判決處刑書案號：111年度速偵字第179號），提起上訴，本院
管轄之第二審合議庭判決如下：
    主  文
上訴駁回。
陳世大緩刑參年，緩刑期間付保護管束，並應前往檢察官指定之
醫療機構完成酒精戒癮治療。
    事實及理由
一、本案經本院管轄第二審合議庭審理結果，認原審以被告陳世
    大所為係犯刑法第185條之3第1項第1款之之吐氣所含酒精濃
    度達每公升0.25毫克以上而駕駛動力交通工具罪，判處有期
    徒刑4月，並諭知如易科罰金以新臺幣（下同）1,000元折算
    1日；併科罰金3萬元，如易服勞役則以1,000元折算1日，經
    核其認事、用法及量刑均無不當，應予維持，是本案關於事
    實、證據及理由，除證據補充「被告於本院審理中之供述」
    （見本院卷第53頁）外，其餘均引用原審刑事簡易判決之記
    載（如附件）。
二、被告上訴意旨略以：因需扶養家人，請給予緩刑機會等語。
三、本院之判斷：
　㈠量刑之輕重，係事實審法院得依職權自由裁量之事項，茍已
    斟酌刑法第57條各款所列情狀而未逾越法定刑度，則不得遽
    指為違法；又刑罰之量定屬法院自由裁量之職權行使，但仍
    應審酌刑法第57條所列各款事由及一切情狀，為酌量輕重之
    標準，並非漫無限制，在同一犯罪事實與情節，如別無其他
    加重或減輕之原因，下級法院量定之刑，亦無過重或失輕之
    不當情形，則上級法院對於下級法院之職權行使，原則上應
    予尊重（最高法院72年台上字第6696號判決意旨參照）。由
    上可知，法律固賦予法官自由裁量權，但此項裁量權之行使
    ，並非得以恣意為之，仍應受一般法律原則之拘束，苟無濫
    用裁量權、違反比例原則、重要量刑事由未予斟酌之情事，
    尚難謂有違法或不當之處。
　㈡經查，本案經原審審理結果，認被告犯罪事證明確；而就刑
    之裁量，原審已審酌被告犯罪情節、酒測值高低等一切情狀
    ，判處有期徒刑4月，併科罰金3萬元，並諭知易科罰金、易
    服勞役之折算標準。是本院認原審量處刑度，認事用法尚無
    違誤，並已依本件個案事由而加以審酌刑之輕重，其量刑要
    無違法可言，所宣告之刑與被告犯罪情節相衡，亦難謂有過
    重之不當情形。是被告前揭上訴核無理由，應予駁回。
　㈢惟查，被告前未曾因故意犯罪受有期徒刑以上刑之宣告，有
    臺灣高等法院被告前案紀錄表1份附卷可稽（見本院卷第15
    頁），合於緩刑之要件，審酌其因一時失慮致罹罪章，本院
    認經此偵審程序之調查與審理程序，被告應已有相當教訓而
    知所警惕，縱無本案刑之執行，被告思及此節日後行事應能
    戰戰兢兢，而能更深思熟慮，信無再犯之虞，認被告上開所
    宣告之刑，以暫不執行為適當，爰依刑法第74條第1項第1款
    規定，宣告緩刑3年，以啟自新。又考量被告於本院審理時
    供稱：酒精成癮已經有在吃藥等語（見本院卷第54頁），是
    本院為使被告能改過自新，避免將來再犯酒後駕車，期許期
    能回復原有身心正常狀態且記取本次教訓及確實惕勵改過，
    認有令其於緩刑期間內接受酒精成癮治療，爰依刑法第74條
    第2項第6款規定，諭知被告於緩刑期間內應前往檢察官指定
    之醫療機構完成酒精戒癮治療，以期符合本案緩刑之目的。
    另依同法第93條第1項第2款之規定，宣告於緩刑期間付保護
    管束。倘被告未遵循本院所諭知緩刑期間之負擔，而情節重
    大者，檢察官得依同法第75條之1第1項第4款之規定聲請撤
    銷本件緩刑之宣告，併予敘明。
據上論斷，應依刑事訴訟法第455條之1第1項、第3項、第368條
、第373條，刑法第74條第1項第1款、第2項第6款、第93條第1項
第2款，判決如主文。
本案經檢察官黃逸帆聲請簡易判決處刑、檢察官葉惠燕到庭執行
職務。
中　　華　　民　　國　　111 　年　　7 　　月　　19　　日
　　　　　　　　　刑事第十八庭  審判長法　官　宋雲淳
                                      法  官  郭又禎
                                      法  官  范雅涵
以上正本證明與原本無異。
不得上訴。
　　　　　　　　　　　　　　　　      書記官　楊文祥
中　　華　　民　　國　　111 　年　　7 　　月　　19　　日